臺灣桃園地方法院民事判決　　　　　　 96年度重訴字第298號
原　　　告　華南商業銀行股份有限公司
法定代理人　丁○○
訴訟代理人　戊○○
被　　　告　保固實業股份有限公司
　　　　　　　　　　　營業地址：台北縣林口鄉○○路199之
　　　　　　　　　　　　　　　.
兼上列一人
法定代理人　乙○○　　住台北縣淡水鎮水源里22鄰百六7號
被　　　告　丙○○　　住台北縣淡水鎮水源里22鄰百六7號
被　　　告　甲○○　　住桃園縣.
　　　　　　　　　　　　號
上列當事人間請求清償債務事件，於民國96年11月06日辯論終結
，本院判決如下：
    主  文
被告保固實業股份有限公司、乙○○、丙○○應連帶給付原告新
台幣貳佰萬元，及自民國九十六年七月一日起至清償日止，按年
利率百分之六點六七計算之利息，暨自民國九十六年八月一日起
至清償日止，逾期在六個月以內者，按上開利率百分之十，逾期
超過六個月者，超過部分按上開利率百分之二十計算之違約金。
被告保固實業股份有限公司、乙○○、丙○○應連帶給付原告美
金壹拾壹萬零參佰零玖點伍元，及自民國九十六年四月三十日起
至清償日止，按年利率百分之九點一五計算之利息，暨自九十六
年五月三十日起至清償日止，逾期在六個月以內者，按上開利率
百分之十，逾期超過六個月者，超過部分按上開利率百分之二十
計算之違約金。上述美金於給付時，得按中央銀行牌告匯率折算
新台幣給付之。
被告保固實業股份有限公司、乙○○、丙○○、甲○○應連帶給
付原告新台幣參佰肆拾貳萬柒仟柒佰捌拾貳元及自九十六年六月
二十四日起至清償日止，按年利率百分之六點五四計算之利息，
並自九十六年七月二十四日起至清償日止，逾期在六個月以內者
，按上開利率百分十，逾期超過六個月者，超過部分按上開利率
百分之二十計算之違約金。
訴訟費用由被告保固實業股份有限公司、乙○○、丙○○、甲○○連帶負擔百分之三十八；其餘由被告保固實業股份有限公司、
乙○○、丙○○連帶負擔。
    事　實
甲、原告方面：
壹、聲明：
一、被告保固實業股份有限公司、乙○○、丙○○應連帶給付原
    告新台幣（下同）2,000,000 元，及自民國96年07月01日起
    至清償日止，按年利率6.67％計算之利息，並自96年08月01
    日起至清償日止，逾期在六個月以內者，按上開利率10％，
    逾期超過六個月者，超過部分按上開利率20％計付違約金。
二、被告保固實業股份有限公司、乙○○、丙○○應連帶給付原
    告美金110,309.5 元，及自96年04月30日起至清償日止，按
    年利率9.15％計算之利息，並自96年05月30日起至清償日止
    ，逾期在六個月以內者，按上開利率10％，逾期超過六個月
    者，超過部分按上開利率20％計付違約金。
三、被告保固實業股份有限公司、乙○○、丙○○、甲○○應連
    帶給付原告3,427,782 元及自96年06月24日起至清償日止，
    按年利率6.54％計算之利息，並自96年07月24日起至清償日
    止，逾期在六個月以內者，按上開利率10％，逾期超過六個
    月者，超過部分按上開利率20％計付違約金。
四、訴訟費用由被告連帶負擔。
貳、陳述：
一、被告保固實業股份有限公司（下稱保固公司）於94年09月23
    日邀同被告乙○○、丙○○、甲○○為連帶保證人，向原告
    借款新台幣500 萬元，約定借款期限為五年，自94年09月23
    日起至99年09月23日止，以每一個月為一期，共分60期，約
    定按期於每月23日平均攤還本息，利息依原告之定儲利率指
    數加碼年率4.28% 【本件原告得請求全部給付時，原告得請
    求之利率為6.54% 《即2.26% ＋4.28% ＝6.54% 》】，並約
    定如有逾期，逾期六個月以內者按上開利率10﹪，逾期超過
    六個月者按上開利率20﹪計算違約金。
二、被告保固公司另於96年05月31日邀同被告乙○○、丙○○為
    連帶保證人，向原告借款200 萬元，約定借款期限為五個月
    又15天，自96年05月31日起至96年11月15日止，到期即將借
    款本金一次清償，借款利率按原告基準利率加碼年率2.476%
    ，嗣後原告基準利率調整時隨同調整。【本件原告得請求全
    部給付時，原告得請求之利率為6.67 %《即4.194%＋2.476%
    ＝6.67% 》】，並約定如有逾期，逾期六個月以內者按上開
    利率10% ，逾期超過六個月者按上開利率20% 計算違約金。
三、被告保固公司另於92年12月09日邀被告丙○○、乙○○為連
    帶保證人與原告簽訂委任開發遠期信用狀契約，約定概括委
    請原告於美金40萬元限額內，由被告保固公司出具開發信用
    狀申請書，原告就該信用狀申請書所載之金額予以墊款。被
    告於95年10月16日出具開發信用狀申請書，原告於同年月19
    日貸與被告美金152498.5元，約定借款期限自95年10月19日
    起至96年10月17日止，約定利息依年息9.15% 計息，並約定
    如有逾期，逾期六個月以內者按上開利率10% ，逾期超過六
    個月者按上開利率20% 計算違約金。
四、詎料被告保固公司就上開200 萬元之債務僅繳納本息至96年
    06月30日止，即未再依約繳納，原告履經催討，迄未清償，
    是依授信約定書第5 條第1 款第1 項約定，視被告全部債務
    到期，共計尚積欠原告本金5,427,782 元、美金110,309.5
    元及其利息、違約金，迄未清償。為此，原告爰依民法消費
    借貸及連帶保證之法律關係請求被告負連帶清償責任。
參、證據：提出借據二份、保證書二份、授信約定書四份及原告
    定儲利率指數歷次變動明細表、原告基準利率歷次變動明細
    表、原告放款利率查詢表、委任開發即期信用狀契約、委任
    開發遠期信用狀契約、開發信用狀申請書、原告進口到單交
    易記錄單、增補契約等影本各一份。
乙、被告方面：
    被告保固實業股份有限公司、乙○○、丙○○、甲○○於言
    詞辯論期日均未到場，亦未提出準備書狀作何聲明或陳述。
    理  由
甲、程序部分：
　　本件被告保固實業股份有限公司、乙○○、丙○○、甲○○
    經合法之通知，均未於言詞辯論期日到場，核無民事訴訟法
    第386 條各款所列情形，爰依原告聲請，由其一造辯論而為
    判決。
乙、實體部分：
一、本件原告主張之事實，已據原告提出與所述相符之借據二份
    、保證書二份、授信約定書四份及原告定儲利率指數歷次變
    動明細表、原告基準利率歷次變動明細表、原告放款利率查
    詢表、委任開發即期信用狀契約、委任開發遠期信用狀契約
    、開發信用狀申請書、原告進口到單交易記錄單、增補契約
    等影本各一份為證。
二、被告保固實業股份有限公司、乙○○、丙○○、甲○○於言
    詞辯論期日均未到場，亦未提出任何準備書狀或證據資料作
    何答辯聲明或陳述以為爭執，依民事訴訟法第280 條第3 項
    、第1 項前段規定，視同被告保固實業股份有限公司、乙○○、丙○○、甲○○均自認，應認原告之主張為真實。
三、綜據上述，本件原告依民法消費借貸及連帶保證契約之法律
    關係，請求被告保固實業股份有限公司、乙○○、丙○○應
    連帶給付原告2,000,000 元及美金110,309.5 元，請求被告
    保固實業股份有限公司、乙○○、丙○○、甲○○應連帶給
    付原告3,427,782 元，及其利息與違約金，核無不合，應予
    准許。
丙、結論：本件原告之訴為有理由，依民事訴訟法第385 條第1
    項前段、第85條第2項，判決如主文。
中　　華　　民　　國　　96　　年　　11　　月　　20　　日
                  民事第二庭法　官　呂仲玉
以上正本係照原本作成。
如對本判決上訴，須於判決送達後二十日內向本院提出上訴狀。
中　　華　　民　　國　　96　　年　　11　　月　　20　　日
                            書記官　江世亨
